【裁判字號】    95,易緝,11
【裁判日期】    950505
【裁判案由】    偽造文書
【裁判全文】
臺灣嘉義地方法院刑事判決              95年度易緝字第11號
    公  訴  人  臺灣嘉義地方法院檢察署檢察官
    被      告  甲○○
                        另案在臺灣高雄看守所羈押中
上列被告因偽造文書案件，經檢察官提起公訴（九十年度偵字第
三六三六號），本院合議庭裁定由受命法官獨任進行簡式審判程
序而為判決如下：
    主  文
甲○○行使偽造私文書，足以生損害於公眾及他人，累犯，處有
期徒刑陸月，如易科罰金以參佰元折算壹日。如附表所示文書上
偽造之「林顥恒」簽名壹拾肆枚及指印參拾玖枚均沒收。
    事  實
一、甲○○前於民國八十二年間因偽造文書案件，經臺灣新竹地
    方法院八十二年度訴字第四七八號刑事判決判處有期徒刑四
    月確定；八十二年間因竊盜案件，經臺灣臺中地方法院八十
    二年度易字第二三四三號刑事判決判處有期徒刑五月確定；
    前開刑罰嗣經定其應執行之刑為有期徒刑八月，八十五年二
    月十日執行完畢。八十六年間因竊盜案件，經臺灣高雄地方
    法院八十七年度易緝字第二二四號刑事判決判處有期徒刑六
    月確定，八十八年七月十三日執行完畢（以上於本件均構成
    累犯）。八十七年間因詐欺案件，經臺灣基隆地方法院八十
    七年度易字第八四四號刑事判決判處有期徒刑四月，八十八
    年七月三十日確定，尚未執行（於本件不構成累犯）。詎仍
    不知悔改，其連續於九十年一月十九日晚上七時十分、九時
    五分許，在嘉義市火車站內冒充行政院衛生署藥物食品檢驗
    局人員詐騙財物（所涉詐欺犯行另在本院審理中），嗣為警
    方查獲，竟基於接續之犯意，冒用其弟「林顥恒」名義應訊
    ，而於同日晚上十時五十分許至翌日（一月二十日）下午五
    時四十五分許，在嘉義市警察局第二分局興中派出所、臺灣
    嘉義地方法院檢察署，於附表所示文書上，接續偽造「林顥
    恒」之簽名共十四枚、指印共三十九枚。其中於附表編號四
    「權利告知通知書存查聯」上所偽造之簽名及指印，係表示
    其收受通知書意思之私文書，甲○○製作後並提出於嘉義市
    警察局第二分局興中派出所，因而行使該文書。以上所為，
    均足以生損害於司法機關偵查犯罪職務之正確性及林顥恒本
    人。後前述詐欺案件經提起公訴，林顥恒親至臺灣嘉義地方
    法院應訊說明遭人偽冒後，方查悉上情。
二、案經臺灣嘉義地方法院檢察署檢察官自動檢舉偵查起訴。
    理  由
一、本件被告甲○○所涉犯者為刑法第二百十六條、第二百十條
    法定刑為「五年以下有期徒刑」之行使偽造私文書罪，以及
    同法第二百十七條之「三年以下有期徒刑」之偽造署押罪，
    均非死刑、無期徒刑、最輕本刑為三年以上有期徒刑之罪或
    高等法院管轄第一審案件。本院行準備程序中，被告就被訴
    事實為有罪之陳述（本院卷第三十五頁準備程序筆錄），經
    告知簡式審判程序之旨，並聽取檢察官及被告之意見後，本
    院爰依刑事訴訟法第二百七十三條之一第一項裁定（本院卷
    第四十頁）由受命法官獨任進行簡式審判程序。因此，
    本件簡式審判程序之證據調查依刑事訴訟法第二百七十三條
    之二規定不受同法第一百五十九條第一項、第一百六十一條
    之二、第一百六十一條之三、第一百六十三條之一及第一百
    六十四條至第一百七十條規定之限制，此合先敘明之。
二、前開事實欄所記載犯罪事實，業據被告坦承不諱（本審卷第
    四十二頁審判筆錄），核與被害人林顥恒供述情節相符（本
    院九十年度易字第二五二號被告甲○○詐欺案卷第二十七頁
    訊問筆錄），且有卷附之附表所示各該文書可資佐證。而附
    表所示各該文書上之指紋經送鑑驗，確係被告之指紋，有內
    政部警政署刑事警察局九十年五月十八日（八九）刑紋字第
    六六○五七號鑑驗書一紙在卷足憑（前開案卷第三十頁）。
    因之，被告自白與事實相符，事證明確，其犯行堪以認定。
三、核被告所為，係犯刑法第二百十六條、第二百十條之行使偽
    造私文書罪，以及同法第二百十七條第一項之偽造署押罪。
    被告於附表編號四所示私文書上偽造署押為偽造私文書之階
    段行為，偽造後復持以行使，偽造之低度行為為行使之高度
    行為所吸收，均不另論罪。被告於警訊及偵查中，先後在附
    表編號一、二、三、五、六所示之文書上偽造簽名及指印之
    行為，係基於逃避追躡之同一目的，且時間上密不可分，應
    屬接續犯，僅成成一偽造署押罪（最高法院八十六年台上字
    第三二九五號判例參照），公訴人認構成連續犯，應屬誤會
    。被告上開行使偽造私文書及偽造署押罪，均為達妨害司法
    偵查之同一目的，有方法結果之牽連關係，應從重之行使偽
    造私文書罪處斷。公訴人在起訴書犯罪事實欄中雖僅記載被
    告偽造附表編號一、二、三、五、六所示文書上署押之犯行
    ，未論及被告在附表編號四所示「權利告知通知書」上偽造
    簽名及指印復交由承辦警員處理，因該簽名及指印表示「收
    受」該通知書之意思，具備私文書之性質，而該當行使偽造
    私文書，容有未洽，然檢察官就犯罪事實一部起訴者，其效
    力及於全部，被告在其他文書上偽造署押之犯行，既與其行
    使偽造私文書部分具有牽連犯之裁判上一罪關係，業經敘明
    ，本院自得一併審論。又查，被告前於八十二年間因偽造文
    書案件，經臺灣新竹地方法院八十二年度訴字第四七八號刑
    事判決判處有期徒刑四月確定；八十二年間因竊盜案件，經
    臺灣臺中地方法院八十二年度易字第二三四三號刑事判決判
    處有期徒刑五月確定；前開刑罰嗣經定其應執行之刑為有期
    徒刑八月，八十五年二月十日執行完畢。八十六年間因竊盜
    案件，經臺灣高雄地方法院八十七年度易緝字第二二四號刑
    事判決判處有期徒刑六月確定，八十八年七月十三日執行完
    畢等情，有臺灣嘉義地方法院檢察署刑案資料查註紀錄表、
    臺灣高等法院被告前案紀錄表各一份在卷可按（九十年度偵
    字第三六三六號偵查卷第五頁至第八頁，本審卷第十三頁至
    第十八頁），其受有期徒刑之執行完畢，五年以內再犯本件
    有期徒刑以上之罪，為累犯，應依刑法第四十七規定，加重
    其刑。
四、爰依被告之自白（本審卷第四十六頁審判筆錄）與前開前案
    紀錄資料，審酌被告為逃避司法機關偵查因而犯罪之動機及
    目的；犯罪時未受明顯之刺激；偽冒其弟名義應訊並簽名及
    按捺指印之手段；有多次前科，品行不佳；未婚，無子女，
    父母健在，父八十四歲，母七十九歲，二弟一妹，曾任公務
    人員，後在高雄六合夜市擔任清潔工，月入新台幣二萬一千
    元之生活狀況；高中畢業之智識程度；犯行足以混淆社會秩
    序，紊亂信賴為基礎之人際關係，所生危害非輕；犯罪後尚
    能坦承犯行之態度等一切情狀，量處如主文所示之刑，並諭
    知易科罰金之折算標準，以資懲儆。
五、如附表所示文書上偽造之「林顥恒」之簽名十四枚及指印三
    十九枚，均屬被告偽造之署押，應依刑法第二百十九條之規
    定併宣告沒收。
據上論斷，應依刑事訴訟法第二百七十三條之一第一項、第二百
九十九條第一項前段，刑法第二百十六條、第二百十條、第二百
十七條第一項、第五十五條、第四十七條、第四十一條第一項前
段、第二百十九條，罰金罰鍰提高標準條例第一條前段，判決如
主文。
本案經檢察官陳昭廷到庭執行職務。
中    華    民    國    95    年    5     月    5     日
                        刑事第一庭  法  官  張 道 周
上列正本證明與原本無異。
如不服本判決，應於判決送達後10日內向本院提出上訴狀（應附
繕本）。告訴人或被害人如對於本判決不服者，應具備理由請求
檢察官上訴，其上訴期間之計算係以檢察官收受判決正本之日期
為準。
中    華    民    國    95    年    5     月    5     日
                                    書記官  黃 意 雯
附表
┌──┬─────────────┬────┬────┬────────┐
│編號│文書名稱                  │簽名    │指印    │出處            │
├──┼─────────────┼────┼────┼────────┤
│一  │九十年一月十九日第一次偵訊│四枚    │四枚    │警卷第一頁及其反│
│    │筆錄                      │        │        │面              │
├──┼─────────────┼────┼────┼────────┤
│二  │九十年一月二十日第二次偵訊│三枚    │二十枚  │警卷第二頁及第三│
│    │筆錄                      │        │        │頁反面          │
├──┼─────────────┼────┼────┼────────┤
│三  │九十年一月二十日第三次偵訊│二枚    │八枚    │警卷第四頁至第五│
│    │筆錄                      │        │        │頁              │
├──┼─────────────┼────┼────┼────────┤
│四  │權利告知通知書存查聯      │一枚    │一枚    │警卷第七頁      │
├──┼─────────────┼────┼────┼────────┤
│五  │搜索扣押證明筆錄          │三枚    │六枚    │警卷第十一頁    │
├──┼─────────────┼────┼────┼────────┤
│六  │九十年一月二十日訊問筆錄  │一枚    │○枚    │九十年度偵字第七│
│    │                          │        │        │九三號偵查卷第七│
│    │                          │        │        │頁              │
├──┴─────────────┼────┼────┼────────┤
│合                            計│十四枚  │三十九枚│                │
└────────────────┴────┴────┴────────┘
附錄本判決論罪法條全文
刑法第二百十六條
行使第二百十條至第二百十五條之文書者，依偽造、變造文書或
登載不實事項或使登載不實事項之規定處斷。
刑法第二百十條
偽造、變造私文書，足以生損害於公眾或他人者，處五年以下有
期徒刑。
刑法第二百十七條第一項
偽造印章、印文或署押，足以生損害於公眾或他人者，處三年以
下有期徒刑。


司法院資訊處製作；財團法人民間司法改革基金會備份。
